【裁判字號】    97,重訴,21
【裁判日期】    971022
【裁判案由】    違反毒品危害防制條例
【裁判全文】
臺灣屏東地方法院刑事判決              97年度重訴字第21號
公  訴  人  臺灣屏東地方法院檢察署檢察官
被      告  甲○○
指定辯護人  本院公設辯護人  乙○○
上列被告因違反毒品危害防制條例案件，經檢察官提起公訴（97
年度偵字第4292號），本院判決如下：
    主  文
甲○○共同運輸第一級毒品，處無期徒刑，褫奪公權終身。扣案
第一級毒品海洛因參包（驗後淨重陸佰捌拾點貳伍公克，空包裝
總重陸拾壹點柒壹公克）沒收銷燬之。
    事  實
一、甲○○於民國97年6 月27日上午8 、9 時許，與綽號「小蘋
    果」之成年男子，基於共同運輸第一級毒品及私運管制物品
    之犯意聯絡，在大陸地區廣東省珠海市○○○路喜發酒店內
    ，由「小蘋果」交付第一級毒品海洛因3 包（合計毛重718
    公克，驗後淨重680.25公克，空包裝總重61.71 公克）予甲
    ○○，指示其將該批海洛因毒品藏放在女用束褲內挾帶走私
    至台灣地區。甲○○遂依其指示，穿著女用束褲，將3 包毒
    品藏放在束褲內，外著普通衣物加以掩飾，再由澳門搭乘復
    興航空公司GE－352 號班機運輸至台灣地區。嗣於同日15時
    30分許，甲○○抵達桃園機場時，為警攔檢並起出上開毒品
    而查獲。
二、案經行政院海岸巡防署南部地區巡防局移送臺灣屏東地方法
    院檢察署檢察官偵查起訴。
    理  由
一、訊據被告甲○○固坦認自大陸地區攜帶上開3 包海洛因毒品
    進入台灣地區，惟矢口否認有何運輸毒品之犯意，辯稱：「
    小蘋果」拿東西給我的時候跟我保證這些東西不是毒品，而
    是麻醉劑，所以我才以為我帶進來的東西是麻醉劑，直到海
    關攔檢時我才知道是海洛因毒品云云。經查：
    (一)前開事實有財政部台北關稅局扣押貨物收據及搜索筆錄1
      分、海岸巡防總局南部地區巡防局扣押物品目錄表2 紙、
      照片14幀及復興航空機票影本1 紙附卷可查，復有毒品3
      包扣案供憑。而該等毒品經送法務部調查局鑑定結果，確
      認均含有第一級毒品海洛因成分，合計淨重為680.25公克
      ，空包裝總重61.71 公克，茲亦有法務部調查局調科壹字
      第0970011718號濫用藥物實驗室鑑定書1 紙在卷可考。
    (二)被告雖以前揭情詞為辯，惟被告自稱早已得知綽號「小蘋
      果」之男子為販毒集團成員，且於「小蘋果」要求其加入
      彼等販毒集團時，為其所拒絕（警詢卷第20頁筆錄及本院
      卷第5 頁背面筆錄參照），故當「小蘋果」要求其以隱密
      方式攜帶不明物體搭機進入台灣時，被告即應懷疑所攜帶
      之物與毒品有關。且參照被告於財政部台北關稅局受詢問
      時所表示：「我長期在大陸從事證件申辦工作，我有一位
      朋友在他們的毒品集團工作，負責帶毒品到日本，我想混
      入該集團中和警方合作，將此集團瓦解。」等語（警詢卷
      第16頁），益徵被告應知此行目的係在為販毒集團運送毒
      品，其嗣後改稱誤以為運送物品係麻醉劑云云，即與前開
      陳述矛盾。再者，被告自稱與「小蘋果」不熟，又無法辨
      識毒品種類，則其豈會輕信「小蘋果」之保證，確認其所
      攜帶者僅係麻醉藥品，而非毒品？況且，本件被查獲之毒
      品為海洛因，淨重高達680.25公克，純度則為65.89%，市
      價昂貴，若非被告與販毒集團間互有高度信任，並了解運
      送內容及談妥利益分配，雙方恐亦難達成此次運送協定。
      被告亦不可能在不了解運送物品內容之情形下，以不相當
      之代價，冒險為他人走私入境。且被告又係將毒品藏放在
      女用束褲內企圖挾帶入境，並自稱入境後將有人接機及以
      暗語帶領，在在顯示其行為具有高度之隱密性及違法性，
      否則無以此法闖關入境之必要。綜上所論，堪認被告對其
      所攜帶之物品為海洛因毒品一節，應已有認識，並基於運
      輸故意，將之攜帶入境。其辯稱不知所挾帶之物品為毒品
      ，以為係麻醉藥品云云，應為卸責之詞，不可採信。本件
      事證明確，被告犯行堪以認定。
二、查海洛因係毒品危害防制條例第2 條第2 項第1 款所定之第
    一級毒品，並為行政院依懲治走私條例第2 條第3 項授權訂
    定之管制物品項目及其數額甲類第4 項規定之毒品，屬管制
    進出口物品。故核被告上開行為，係犯懲治走私條例第2 條
    第1 項之私運管制物品進口罪及毒品危害防制條例第4 條第
    1 項之運輸第一級毒品罪。其持有毒品之行為為運輸行為所
    吸收，不另論罪。被告與綽號「小蘋果」之成年男子就本案
    犯行互有犯意聯絡與行為分擔，均為共同正犯。本件被告以
    單一之私運輸入行為，同時觸犯上開私運管制物品進口罪及
    運輸第一級毒品罪，為想像競合犯，應依刑法第55條之規定
    ，從一重依運輸第一級毒品罪處斷。爰審酌被告之智識程度
    ，並無犯罪前科，本件犯罪之動機、目的、手段，其運輸之
    毒品數量甚鉅，且為毒性最烈之第一級毒品海洛因，一旦流
    入市面，勢將加速毒品氾濫，對社會治安及國人健康危害甚
    鉅，被告事後仍以不知運輸物為毒品云云為辯，毫無悔意等
    一切情狀，量處如主文所示之刑，並依法宣告褫奪公權終身
    ，以資懲儆。扣案海洛因3 包為查獲之毒品，其包裝袋衡情
    均已沾黏毒品，難以析離，故均應依法宣告沒收銷燬之。至
    於「小蘋果」提供予被告搭機自澳門抵達台灣之機票，乃共
    犯間為達成犯罪目的所為支出，不能認係被告個人之犯罪所
    得，故應無就此諭知沒收或追徵價額之必要，附此敘明。
據上論斷，應依刑事訴訟法第299 條第1 項前段，毒品危害防制
條例第4 條第1 項、第18條第1 項前段，懲治走私條例第2 條第
1 項、第11條，刑法第11條前段、第28條、第55條、第37條第1
項，判決如主文。
中    華    民    國    97    年    10    月    22    日
                  刑事第四庭    審判長法  官  莊鎮遠
                                      法  官  蔡嘉裕
                                      法  官  王以齊
以上正本證明與原本無異。
如不服本判決應於收受本判決送達後十日內向本院提出上訴書狀
，其未敘述上訴理由者，並得於提起上訴後十日內向本院補提理
由書狀（均須按他造當事人之人數附繕本）「切勿逕送上級法院
」
                                      書記官  蔡進吉
中    華    民    國    97    年    10    月    22    日
附錄本判決論罪科刑法條：
懲治走私條例第2 條第1 項
私運管制物品進口、出口逾公告數額者，處7 年以下有期徒刑，
得併科新臺幣3 百萬元以下罰金。
毒品危害防制條例第4條
製造、運輸、販賣第一級毒品者，處死刑或無期徒刑；處無期徒
刑者，得併科新臺幣1 千萬元以下罰金。


司法院資訊處製作；財團法人民間司法改革基金會備份。
